# 在建工程暂估

提问人：jasonatwork 时间：2020-12-29 11:24:00
陈版，您好
客户根据收到的发票，借：在建工程 贷：应付账款。公司年末项目有几种情况： 1 、A项目已投产，但还有部分房屋设施在建 2 、年末B项目尚未完工，未达到预定可使用状态；对于这 2 种情况，于年末是否需要对在建工程进行暂估？如果暂估，对于设备是否可以根据是否已到货验收，按照对应合同金额暂估；那么对于土建、安装类合同，应根据什么进行暂估呢？相关账务处理是怎样的，谢谢。

回答人：chenyiwei
理论上，业主和施工企业的会计处理应当是对应的，即业主方在期末也应当根据完工进度暂估确认在建工程和应付工程款。其所需的证据与施工企业期末确定完工百分比所需的证据类似。